臺灣屏東地方法院刑事判決　　　　　　　109年度易字第765號
公　訴　人　臺灣屏東地方檢察署檢察官
被　　　告　劉倇瑄



輔　佐　人　
即被告之妹　劉盈廷


上列被告因竊盜案件，經檢察官提起公訴（109 年度偵字第3539
號），本院判決如下：
    主  文
劉倇瑄犯竊盜罪，處有期徒刑貳月，如易科罰金，以新臺幣壹仟
元折算壹日。緩刑貳年，緩刑期間並應依附件所示內容履行。
    事  實
一、劉倇瑄於民國108 年4 月間某日，受養雞場設備批發廠商「
    大發企業社」負責人許神寶委託，前往葉秀琴坐落於屏東縣
    ○○鄉○○○段000 ○00○000 ○00地號土地之養雞場更換
    雞籠，詎劉倇瑄竟意圖為自己不法之所有，基於竊盜之犯意
    ，除拆卸上開養雞場內之老舊雞籠外，復乘機竊取葉秀琴之
    姪子葉哲瑋置放在該養雞場內之彎曲式深土犁1 個（約值新
    臺幣〈下同〉16萬元），得手後即連同前開拆卸下之老舊雞
    籠一併載往資源回收場變賣現金。嗣經葉秀琴發覺遭竊後告
    知葉哲瑋，葉哲瑋報警處理，始悉上情。
二、案經葉哲瑋訴由屏東縣政府警察局枋寮分局報告臺灣屏東地
    方檢察署檢察官偵查後起訴。
    理  由
一、本判決以下所援引被告以外之人之供述證據，檢察官、被告
    劉倇瑄（下稱被告）、輔佐人於本院準備程序及審理時均表
    示無意見（見本院卷第133 、243 頁），本院審酌該等供述
    證據作成時外在情況及條件，核無違法取證或其他瑕疵，亦
    無證據力明顯過低之情形，均有證據能力。又本判決以下所
    援引之非供述證據，均與本案犯罪事實具有關聯性，且無證
    據證明係公務員違背法定程序或經偽造、變造而取得，檢察
    官及被告及輔佐人復均未爭執其證據能力，再經本院於審理
    期日依法提示調查、辯論，本院審酌各該證據取得或作成時
    之一切情況及條件，並無違法、不當或不宜作為證據之情事
    ，是該等非供述證據，依刑事訴訟法第158 條之4 規定反面
    解釋意旨，亦均具有證據能力。
二、上揭犯罪事實，業據被告於本院審理時坦承不諱（見本院卷
    第286 頁），核與證人即告訴人葉哲瑋、證人葉秀琴、許神
    寶及張高源於警詢、偵訊或本院審理中之指述相符（見警卷
    第8 至20頁，偵卷第6 至8 、13至14頁，本院卷第244 至27
    0 頁），並有警員偵查報告、同款式彎曲式深土犁照片、蒐
    證照片、畜禽飼養登記證等件在卷可稽（見警卷第1 、35至
    38頁），足徵被告之自白與事實相符，堪以採信。綜上所述
    ，本案事證明確，被告之犯行已堪認定，應依法論科。
三、論罪科刑：
㈠、本件被告行為後，刑法第320 條第1 項業於108 年5 月29日
    修正公布，並於108 年5 月31日生效施行。查修正前刑法第
    320 條第1 項原規定「意圖為自己或第三人不法之所有，而
    竊取他人之動產者，為竊盜罪，處5 年以下有期徒刑、拘役
    或5 百元以下罰金」（依刑法施行法第1 條之1 第1 項、第
    2 項前段之規定，上開罰金刑之貨幣單位為新臺幣，且就所
    定數額提高為30倍）；修正後刑法第320 條第1 項則規定「
    意圖為自己或第三人不法之所有，而竊取他人之動產者，為
    竊盜罪，處5 年以下有期徒刑、拘役或50萬元以下罰金」。
    經比較新舊法，修正後刑法第320 條第1 項規定，將法定刑
    罰金部分提高為50萬元，對於被告顯未較為有利，依刑法第
    2 條第1 項前段之規定，自應適用行為時即修正前刑法第32
    0 條第1 項前段之規定。
㈡、核被告所為，係犯修正前刑法第320 條第1 項之竊盜罪。爰
    審酌被告不思以正當方法獲取財物，竟恣意竊取他人財物，
    欠缺對他人財產權尊重，所為實有不該，惟考量被告於犯後
    終能坦承犯行之犯後態度，且與告訴人達成和解，有本院和
    解筆錄附卷可稽（見本院卷第299 至300 頁），犯罪所生損
    害稍有減輕，兼衡其犯罪動機、手段、竊取之財物價值、自
    陳學歷為高職畢業之智識程度、案發時從事回收業、目前無
    業、已婚之家庭生活狀況（見本院卷第284 頁）等一切情狀
    ，量處如主文所示之刑，並諭知易科罰金之折算標準，資為
    懲儆。
㈢、查被告前未曾因故意犯罪受有期徒刑以上刑之宣告，有臺灣
    高等法院被告前案紀錄表可參（見本院卷第303 頁），茲念
    被告因一時失慮，致罹刑章，事後於本院審理中終能坦認犯
    行，復於審理中與告訴人葉哲瑋成立和解，願意賠償告訴人
    等情，業如前述，堪認被告頗有悔意，犯後態度良好，是被
    告經此偵審程序之教訓後，應能知所警惕，信無再犯之虞，
    綜上，本院因認其所受宣告之刑以暫不執行為適當，爰依刑
    法第74條第1 項第1 款之規定，併予宣告緩刑，以勵自新。
    然為促使被告確實賠償告訴人所受損害，爰依刑法第74條第
    2 項第3 款規定，命被告應依本院和解筆錄內容（如附件所
    示）履行。又依同法第75條之1 第1 項第4 款規定，受緩刑
    之宣告而違反上開本院所定負擔情節重大，足認原宣告之緩
    刑難收其預期效果，而有執行刑罰之必要者，得撤銷其宣告
    ，附此敘明。
四、被告於本案竊取之彎曲式深土犁1 個，固屬於被告之犯罪所
    得，且未經尋獲，無以發還告訴人；惟因被告與告訴人業已
    和解，約明由被告賠償告訴人所受損害，有如前述，若再予
    宣告沒收其犯罪所得，顯有過苛之虞，故依刑法第38條之2
    第2 項規定，不予宣告沒收，附此敘明。
據上論斷，應依刑事訴訟法第299 條第1 項前段，刑法第2 條第
1 項前段、第320 條第1 項（修正前）、第41條第1 項前段、第
74條第1 項第1 款、第2 項第3 款，刑法施行法第1 條之1 第1
項、第2 項前段，判決如主文。  
本案經檢察官陳新君提起公訴，檢察官周亞蒨、王雪鴻到庭執行
職務。
中    華    民    國   110    年    10    月    12    日
                  刑事第三庭   法  官  張瑞德
以上正本證明與原本無異。
如不服本判決應於收受判決後20日內向本院提出上訴書狀，並應
敘述具體理由；其未敘述上訴理由者，應於上訴期間屆滿後20日
內向本院補提理由書（均須按他造當事人之人數附繕本）「切勿
逕送上級法院」。
中    華    民    國   110    年    10    月    12    日
                                書記官  李佩玲
 
附錄本案論罪科刑法條全文：
修正前中華民國刑法第320條
（普通竊盜罪、竊佔罪）
意圖為自己或第三人不法之所有，而竊取他人之動產者，為竊盜
罪，處5 年以下有期徒刑、拘役或5 百元以下罰金。
意圖為自己或第三人不法之利益，而竊佔他人之不動產者，依前
項之規定處斷。
前二項之未遂犯罰之。
 
【附件－本院和解筆錄】：
┌─────────────────────────────┐
│應履行之條件                                              │
├─────────────────────────────┤
│被告（即劉倇瑄）願賠償原告（即葉哲瑋）新臺幣（下同）拾萬元│
│整，給付方式：分期給付，第一期貳萬元於民國110 年9 月30日前│
│匯入原告指定之帳戶內（帳號詳卷），剩餘款項自同年10月起，於│
│每月末日前按月給付伍仟元至同上帳戶至清償完畢為止，如有一期│
│不履行，視為全部到期。                                    │
└─────────────────────────────┘